【裁判字號】    99,訴,964
【裁判日期】    990608
【裁判案由】    毒品危害防制條例
【裁判全文】
臺灣板橋地方法院刑事判決               99年度訴字第964號
公  訴  人  臺灣板橋地方法院檢察署檢察官
被      告  甲○○
上列被告因違反毒品危害防制條例案件，經檢察官提起公訴（99
年度毒偵字第379 、850 、961 號），本院依簡式審判程序審理
後，判決如下：
    主    文
甲○○犯如附表所示之罪，均累犯，分別處如附表所示之刑。應
執行有期徒刑貳年月，扣案第一級毒品海洛因驗餘淨重零點伍
壹公克、零點壹伍肆公克及第二級毒品甲基安非他命驗餘淨重
零點陸肆零捌公克，均沒收銷燬之；扣案包裹上開海洛因之包裝
袋共貳個、包裹上開甲基安非他命之包裝袋壹個，均沒收之。
    事    實
一、甲○○前因施用毒品案件，經本院以94年度毒聲字第1988號
    裁定送觀察、勒戒，經觀察、勒戒後，認無繼續施用毒品傾
    向，於民國94年12月9 日執行完畢釋放出臺灣臺北看守所附
    設勒戒所，並於同日由臺灣板橋地方法院檢察署檢察官以94
    年度核退毒偵字第1843號及94年度毒偵字第5482、6323、72
    14號為不起訴處分確定。其嗣復因施用第一級毒品案件，經
    本院以96年度訴字第2770號判決判處有期徒刑8 月確定；另
    因竊盜案件，經本院以96年度簡字第7402號判決判處應執行
    有期徒刑3 月確定，經入監接續執行前開二刑期，甫於98年
    1 月18日縮刑期滿執行完畢。
二、詎甲○○仍不知悔改，於上開觀察、勒戒執行完畢釋放後5
    年內，分別基於施用第一級、第二級毒品之犯意，先後於如
    附表所示之時間、地點，各施用第一級毒品海洛因及第二級
    毒品甲基安非他命3 次。嗣分別於如附表所示之時間、地點
    為警查獲，並當場扣得其所有如附表所示之毒品及物品。
三、案經臺北縣政府警察局中和第二分局、新莊分局、三重分局
    分別移請臺灣板橋地方法院檢察署檢察官偵查後提起公訴。
    理    由
一、本案被告甲○○所犯均係死刑、無期徒刑、最輕本刑為3 年
    以上有期徒刑以外之罪，其於準備程序中就被訴事實皆為有
    罪之陳述，經本院告知簡式審判程序之旨，並聽取公訴人、
    被告之意見後，經合議庭裁定由受命法官獨任進行簡式審判
    程序審理，合先敘明。
二、上揭犯罪事實，業據被告甲○○於本院準備程序中及審理時
    均坦承不諱，並有臺北縣政府警察局新莊分局、三重分局搜
    索扣押筆錄暨扣案物品目錄表各1 份可憑，而被告於如附表
    所示之時間、地點為警查獲後，分別經採集其尿液送台灣檢
    驗科技股份有限公司囑託鑑定結果，均呈嗎啡（按海洛因經
    施用進入人體後，係水解還原成嗎啡，再代謝排出體外，業
    據行政院衛生署藥物食品檢驗局以73藥檢壹字第030221號函
    文說明綦詳，而為本院辦理施用第一級毒品案件職務上所已
    知）、甲基安非他命之陽性反應，有該公司如附表所示之濫
    用藥物檢驗報告附卷可稽；另如附表所示之扣案毒品經送交
    通部民用航空局航空醫務中心鑑驗，分別檢出海洛因或甲基
    安非他命成分，亦有如附表所示之毒品鑑定書在卷可參，均
    足以佐證被告自白與事實相符，堪以採信。再被告前因施用
    毒品案件，經本院以94年度毒聲字第1988號裁定送觀察、勒
    戒，經觀察、勒戒後，認無繼續施用毒品傾向，於94年12月
    9 日執行完畢釋放出臺灣臺北看守所附設勒戒所，並於同日
    由臺灣板橋地方法院檢察署檢察官以94年度核退毒偵字第18
    43號及94年度毒偵字第5482、6323、7214號為不起訴處分確
    定等情，有臺灣高等法院被告前案紀錄表1 份附卷可稽，足
    徵被告係經觀察、勒戒執行完畢釋放後，5 年以內再為本案
    各次施用海洛因、甲基安非他命之事證明確，被告犯行均洵
    堪認定。
三、按海洛因、甲基安非他命分別屬毒品危害防制條例第2 條第
    2 項第1 款、第2 款所定之第一級、第二級毒品，是核被告
    甲○○就如附表所示施用海洛因3 次部分，均係犯毒品危害
    防制條例第10條第1 項之施用第一級毒品罪；就如附表所示
    施用甲基安非他命3 次部分，均係犯毒品危害防制條例第10
    條第2 項之施用第二級毒品罪。被告各次為施用海洛因、甲
    基安非他命而持有海洛因、甲基安非他命之低度行為，皆為
    其施用第一級、第二級毒品之高度行為所吸收，均不另論罪
    。查被告前有如事實欄一所載刑案前科紀錄及徒刑執行情形
    ，有前開臺灣高等法院被告前案紀錄表在卷足憑，其於有期
    徒刑執行完畢5 年內故意再各次犯本案有期徒刑以上之前開
    施用第一級、第二級毒品二罪，依刑法第47條第1 項規定皆
    成立累犯，並均應加重其刑。再被告所犯本案施用第一級、
    第二級毒品二罪間之行為互殊，而其先後各施用第一級、第
    二級毒品3 次，於時間上可明確區分，且係其經警查獲後始
    再犯者，足認其本案所犯六罪間之犯意均屬各別，皆應予分
    論併罰。爰審酌被告前已有因施用第一級、第二級毒品經法
    院判處刑罰之前科紀錄，竟仍不思尋求正當之身心發展，再
    先後施用足以導致精神障礙、性格異常，甚至造成生命危險
    之海洛因、甲基安非他命，戕害一己之身心健康，對社會治
    安可能之危害程度非微，惟其於犯後尚知坦認全部犯行等一
    切情狀，分別量處如附表所示之刑，並定其應執行之刑，以
    示懲儆。末查，扣案如附表所示之海洛因驗餘淨重0.531 公
    克、0.154 公克、甲基安非他命驗餘淨重0.6408公克，分別
    屬查獲之第一級、第二級毒品，應依毒品危害防制條例第18
    條第1 項前段規定，於被告當次犯行之宣告刑及所定應執行
    刑後，皆諭知沒收銷燬之（至因檢驗需要而經取用滅失之部
    分，則不再宣告沒收銷燬）；扣案如附表所示之物品即包裝
    袋共3 個，分別係被告用於包裹海洛因或甲基安非他命，防
    止其裸露、潮濕，便於攜帶，皆為被告所有，各供其施用第
    一級、第二級毒品所用之物，業據被告供明在卷，爰依刑法
    第38條第1 項第2 款規定，於被告當次犯行之宣告刑及所定
    應執行刑後，均併予宣告沒收之。
據上論斷，應依刑事訴訟法第273 條之1 第1 項、第299 條第1
項前段，毒品危害防制條例第10條、第18條第1 項前段，刑法第
11條前段、第47條第1 項、第38條第1 項第2 款、第51條第5 款
、第9 款，判決如主文。
本案經檢察官馮君傑到庭執行職務。
中    華    民    國    99    年    6     月    8     日
                  刑事第十七庭  法  官  張 兆 光
上列正本證明與原本無異。
如不服本判決，應於判決送達後10日內敘明上訴理由，向本院提
出上訴狀 (應附繕本) ，上訴於臺灣高等法院。其未敘述上訴理
由者，應於上訴期間屆滿後20日內向本院補提理由書「切勿逕送
上級法院」。
                                書記官  曹 秋 冬
中    華    民    國    99    年    6     月    8     日
附錄本案論罪科刑法條：
毒品危害防制條例第10條
施用第一級毒品者，處6 月以上5 年以下有期徒刑。
施用第二級毒品者，處3 年以下有期徒刑。
附表：
┌─┬──────────┬───────┬─────────┬──────┬──────┬───────────┐
│編│施用毒品之時間、地點│為警查獲之時間│扣案毒品暨毒品鑑定│扣案物品    │採集尿液檢驗│應宣告之罪刑          │
│號│                    │、地點        │書                │            │報告        │                      │
├─┼──────────┼───────┼─────────┼──────┼──────┼───────────┤
│一│於98年11月18日下午某│於98年11月18日│無                │無          │台灣檢驗科技│甲○○施用第一級毒品，│
│  │時許，在臺北縣新莊市│晚間9 時許，為│                  │            │股份有限公司│累犯，處有期徒刑捌月；│
│  │萬安街60巷8 號之4 住│警在臺北縣中和│                  │            │98年12月7 日│又施用第二級毒品，累犯│
│  │處，先以針筒注射之方│市○○路855 號│                  │            │濫用藥物檢驗│，處有期徒刑肆月      │
│  │式，施用海洛因1 次，│前攔檢盤查蔡志│                  │            │報告        │                      │
│  │再將甲基安非他命放在│遠，而經其自願│                  │            │            │                      │
│  │吸食器內，以點火燒烤│接受採集尿液送│                  │            │            │                      │
│  │吸食煙霧之方式，施用│鑑驗          │                  │            │            │                      │
│  │甲基安非他命1 次    │              │                  │            │            │                      │
├─┼──────────┼───────┼─────────┼──────┼──────┼───────────┤
│二│於99年1 月13日上午某│於99年1 月13日│第一級毒品海洛因淨│包裹左列海洛│台灣檢驗科技│甲○○施用第一級毒品，│
│  │時許，在前揭新莊市住│中午12時許，為│重0.533 公克（驗餘│因之包裝袋1 │股份有限公司│累犯，處有期徒刑捌月，│
│  │處，先以針筒注射之方│警在臺北縣新莊│淨重0.531 公克）、│個          │99年1 月29日│扣案第一級毒品海洛因驗│
│  │式，施用海洛因1 次，│市○○路740 之│交通部民用航空局航│            │濫用藥物檢驗│餘淨重零點伍壹公克，│
│  │再將甲基安非他命放在│4 號丹鳳客棧51│空醫務中心99年1 月│            │報告        │沒收銷燬之，扣案包裹上│
│  │吸食器內，以點火燒烤│4 房查獲甲○○│26日航藥鑑字第0990│            │            │開海洛因之包裝袋壹個，│
│  │吸食煙霧之方式，施用│              │349 號毒品鑑定書  │            │            │沒收之；又施用第二級毒│
│  │甲基安非他命1 次    │              │                  │            │            │品，累犯，處有期徒刑肆│
│  │                    │              │                  │            │            │月                    │
├─┼──────────┼───────┼─────────┼──────┼──────┼───────────┤
│三│於99年1 月16日晚間8 │99年1 月17日晚│第一級毒品海洛因淨│包裹左列海洛│台灣檢驗科技│甲○○施用第一級毒品，│
│  │時許，在前揭新莊市住│間9 時35分許，│重0.156 公克（驗餘│因之包裝袋1 │股份有限公司│累犯，處有期徒刑捌月，│
│  │處樓下，先以針筒注射│為警在臺北縣三│淨重0.154 公克）、│個、包裹左列│99年2 月1 日│扣案第一級毒品海洛因驗│
│  │之方式，施用海洛因1 │重市○○路○ 段│第二級毒品甲基安非│甲基安非他命│濫用藥物檢驗│餘淨重零點壹伍肆公克，│
│  │次，再將甲基安非他命│16號前查獲蔡志│他命淨重0.641 公克│之包裝袋1 個│報告        │沒收銷燬之，扣案包裹上│
│  │放在吸食器內，以點火│遠            │（驗餘淨重0.6408公│            │            │開海洛因之包裝袋壹個，│
│  │燒烤吸食煙霧之方式，│              │克）、交通部民用航│            │            │沒收之；又施用第二級毒│
│  │施用甲基安非他命1 次│              │空局航空醫務中心99│            │            │品，累犯，處有期徒刑肆│
│  │                    │              │年2 月3 日航藥鑑字│            │            │月，扣案第二級毒品甲基│
│  │                    │              │第0000000 號毒品鑑│            │            │安非他命驗餘淨重零點陸│
│  │                    │              │定書              │            │            │肆零捌公克，沒收銷燬之│
│  │                    │              │                  │            │            │，扣案包裹上開甲基安非│
│  │                    │              │                  │            │            │他命之包裝袋壹個，沒收│
│  │                    │              │                  │            │            │之                    │
└─┴──────────┴───────┴─────────┴──────┴──────┴───────────┘

司法院資訊處製作；財團法人民間司法改革基金會備份。
